【裁判字號】    95,交附民,74
【裁判日期】    950328
【裁判案由】    請求損害賠償
【裁判全文】
臺灣臺中地方法院刑事附帶民事訴訟判決
原      告  庚○○
原      告  己○○
原      告  戊○○
原      告  丁○○○
被      告  丙○○
被      告  乙○○
                      之一
被      告  甲○○
                      之一
上列被告因民國95年度交附民字第74號傷害案件，經原告提起附帶民事訴訟，
請求損害賠償事件，本院判決如下︰
    主    文
被告應給付原告新台幣■中文金額轉換■元，及自
■日期轉換■起，至清償日止，按年息百分之五計算之利息。
原告其餘之訴駁回。
訴訟費用由被告負擔__分之__，餘由原告負擔。
本判決第一項於原告以新台幣■中文金額轉換■元為被告供擔保
後，得假執行。但被告如於假執行程序實施前，以新台幣
■中文金額轉換■元，為原告預供擔保，得免為假執行。
原告其餘假執行之聲請駁回。
    犯罪事實
甲、原告方面：
  一、聲明：求為判決，被告應給付原告新台幣
            ■金額轉換■元，及■日期轉換■起，至清償日止
            ，按年息百分之五計算之利息，並願供擔保聲請宣
            告假執行。
  二、陳述：
      （一）被告■列舉式■係__於■日期轉換■在__，刑事部
            分，業經原告訴由檢察官，以提起公
            訴在案。
      （二）原告受傷後，自■日期轉換■起，至
            ■日期轉換■止，在__醫院治療，__支付醫費新台
            幣（下同）■金額轉換■。
      （三）原告因受傷，自■日期轉換■起，至
            ■日期轉換■止，不能工作，而原告現任__工作，
            每月收入■金額轉換■元，因受傷而損失收入
            ■金額轉換■元。
      （四）原告因身體受傷精神、肉體所受痛苦甚大，故請求
            精神慰藉金■金額轉換■元。上述各項損害，均係
            被告■列舉式■不法侵害所生之結果，其餘被告為
            被告■列舉式■之__，對於原告自應負連帶賠償責
            任，為此提起本件刑事附帶民事訴訟。
  三、證據：提出診斷書一件__為證。
乙、被告方面：
  一、聲明：求為判決駁回原告之訴及假執行之聲請。
  二、陳述：__
    理    由
甲、得心證之理由：
  一、本件原告主張：被告於■日期轉換■，在__原告，致原告
  二、被告■列舉式■雖抗辯為不足採。
  三、被告■列舉式■不法侵害原告之身體，既經認定，其餘被
      告復為被告■列舉式■之__對於原告因而所受之損害，自
      應負連帶賠償責任。
  四、茲所應審酌者，為原告所得請求被告賠償之金額，爰分述
      如下：
    （一）醫療費■金額轉換■元部分：查其中未經提出醫師處
          方，難認係醫療上之必要；__醫院中之伙食費
          ■金額轉換■元，即使原告未受傷住院，仍不免此項
          費用之支出，自與被告賠償責任無關；又診斷證書費
          ■金額轉換■元，亦非治療上之支付，均不應准許。
          其餘醫療費■金額轉換■元，依原告所受傷害及收據
          載明治療費別，自屬治療上之必要費用，共計
          ■金額轉換■元，應予准許。
    （二）工作損害金■金額轉換■元部分：原告主張受傷後；
          自■日期轉換■起，至■日期轉換■止，共__日，不
          能工作，有醫院診斷書可證；而原告原在任職，每月
          可得__元，亦有__可證。原告請求被告賠償此期間內
          之損失，自應准許；但經計算應為■金額轉換■元，
          原告請求賠償工作損害金，其超過■金額轉換■元部
          分之請求，不應准許。
    （三）精神慰藉金■金額轉換■元部分；查原告受傷多處，
          肉體、精神確受極大痛若，本院斟酌實際情況，及兩
          造之身分、地位、經濟能力等，認為原告請求
          ■金額轉換■元，尚嫌過高，應予核減為
          ■金額轉換■元，方屬公允，逾此數額之請求，為無
          理由。
  五、從而，原告基於侵權行為之損害賠償請求權，請求被告連
      帶賠償原告■金額轉換■元，及自■日期轉換■起，至清
      償日止，依法定利率計算之遲延利息部分，洵屬正當，應
      予准許。逾此部分所為之請求，為無理由，應予駁回。
乙、假執行之宣告：
    原告陳明願供擔保，聲請宣告假執行，經核其勝訴部分，合
    於法律規定，酌定相當擔保金額宣告之；其餘假執行之聲請
    ，因訴之駁回而失所附麗，不予准許。
    兩造陳明願供擔保，分別聲請宣告假執行及免為假執行，於
    原告勝訴分，經核尚無不合，爰分別酌定相當擔保金額准許
    之。至於原告其餘假執行之聲請部分，因訴之駁回而失所附
    麗，併予駁回。
丙、結論：本件原告之訴，為一部有理由，一部無理由，並依定
刑事訴訟法第五百零二條、第四百九十一條第十款、民事訴訟法
第三百九十條第二項、第三百九十二條，判決如主文。
中    華    民    國    95    年    3     月    28    日
                  刑事第七庭    法  官  許金樹
一、上正本證明與原本無異。
二、對於本判決如不服，應於送達後十日內，向本院提出上訴狀
    。
                                書記官  王崑煜
中    華    民    國    95    年    3     月    28    日


司法院資訊處製作；財團法人民間司法改革基金會備份。
